臺灣士林地方法院民事判決　　　　　　　100年度訴字第658號
原　　　告　魏志達
訴訟代理人　歐翔宇律師
被　　　告　昆遠工程有限公司
法定代理人　魏阿南
上列當事人間確認董事委任關係不存在等事件，本院於民國100
年11月16日言詞辯論終結，判決如下：
    主  文
確認原告與被告間之股東關係及董事之委任關係均不存在。
訴訟費用新臺幣壹萬柒仟參佰參拾伍元由被告負擔。
    事實及理由
壹、程序方面
一、按公司經中央主管機關撤銷或廢止登記者，應行清算程序，
    此觀公司法第26條之1 規定準用同法第24條至第26條規定甚
    明。次按有限公司之清算，以全體股東為清算人。但公司法
    或章程另有規定或經股東決議，另選清算人者，不在此限，
    公司法第113 條準用同法第79條亦有明文。
（一）查被告經主管機關經濟部於民國（下同）94年4 月28日以
      經授中字第09434706740 號函廢止其公司登記一情，業據
      原告提出被告公司變更登記表（本院卷第10至12、18頁）
      ，並經本院查閱新北市政府於100 年6 月29日以北府經登
      字第1005038648號函送被告公司公司登記案卷全卷無訛，
      依前揭規定，被告公司經主管機關廢止登記，應行清算程
      序。
（二）其次，被告公司全體股東議決選任魏阿南出任清算人，由
      魏阿南向本院聲請呈報清算人，經本院以99年度司字第28
      7 號受理在案，並於99年9 月8 日以99年9 月8 日士院景
      民柏99年度司字第287 號函覆准予備查，亦經調閱前揭案
      卷查核無誤，揆諸前揭規定，當由清算人魏阿南擔任被告
      公司法定代理人實施訴訟。
二、復按法律關係之存在與否不明確，致原告在私法上之地位有
    受侵害之危險。而此危險得以對於被告之確認判決除去者，
    即得依民事訴訟法第247 條之規定提起確認之訴。查原告因
    受法務部行政執行署誤認擔任被告公司董事，為被告公司法
    定代理人，受追償被告公司積欠之營利事業所得稅等，從而
    ，原告私法上之地位受有損害之危險，顯有不安之狀態存在
    ，且該不安狀態得以此訴訟除去之，自有即受確認判決之法
    律上利益，而應許其提起本件訴訟，合先敘明。
貳、實體方面
一、原告起訴主張：
（一）原告向以販賣日本拉麵為生，與被告公司間並無任何業務
      關係，未出資或投資被告公司，未曾聞問被告公司之設立
      或經營，並非被告公司之股東或董事，與被告公司其他股
      東亦不相識，頃獲法務部行政執行署士林行政執行處士執
      丁95年營所稅執特專字第00021629號函，將原告列為被告
      公司之負責人，命原告負擔被告公司應納稅金新臺幣（下
      同）515 萬2,626 元，否則將依法聲請管轄法院裁定拘提
      原告，原告始知遭冒名登記為被告公司股東及董事等情。
（二）被告公司登記卷內原告之印文、鈞院99年度司字第287 號
      呈報清算人卷內股東同意書原告之簽名及印文，亦非原告
      所為，均與起訴狀內印文明顯不同，雖被告公司登記卷內
      有原告舊的身份證影本，因被告公司清算人魏阿南為原告
      表叔，可能係魏阿南在家裡取得原告之身份證，未經原告
      同意，即將原告登記為被告公司股東及董事等語。
（三）聲明：確認原告與被告間之股東關係及董事之委任關係均
      不存在。
二、被告法定代理人到庭則陳明同意原告之請求等語。
三、按當事人於言詞辯論時為訴訟標的之捨棄或認諾者，應本於
    其捨棄或認諾為該當事人敗訴之判決，民事訴訟法第384 條
    定有明文。查本件被告法定代理人既於言詞辯論時到庭，當
    場陳明同意原告之請求，而對原告主張之訴訟標的予以認諾
    ，且未附任何條件，依前揭規定，自應本於其認諾，為被告
    敗訴之判決。從而，原告訴請確認兩造間之股東關係及董事
    之委任關係均不存在，為有理由，應予准許。
四、據上論結，原告之訴為有理由，依民事訴訟法第78條、第87
    條第1 項判決如主文。
中    華    民    國   100    年    11    月    30    日
                  民事第二庭  法  官  黃欣怡
以上正本係照原本作成。
如對本判決上訴，應於判決送達後20日內向本院提出上訴狀，若
委任律師提起上訴者，應一併繳納上訴審裁判費，否則本院得不
命補正逕行駁回上訴。
中    華    民    國   100    年    12    月    2     日
                              書記官  游意婷